臺灣桃園地方法院刑事判決           100年度審訴字第2671號
公  訴  人  臺灣桃園地方法院檢察署檢察官
被      告  邱顯文
上列被告因違反毒品危害防制條例案件，經檢察官提起公訴（10
0 年度毒偵字第5387號），被告就被訴事實為有罪之陳述，經本
院合議庭裁定依簡式審判程序審理，判決如下：
    主      文
邱顯文施用第一級毒品，累犯，處有期徒刑拾月。
    事實及理由
一、被告所犯之罪，為死刑、無期徒刑、最輕本刑3 年以上有期
    徒刑或高等法院管轄第一審案件以外之罪，而被告於本院準
    備程序進行中，就被訴事實為有罪之陳述，經本院告知簡式
    審判程序意旨，並聽取公訴人及被告之意見後，依刑事訴訟
    法第273 條之1 第1 項之規定，裁定依簡式審判程序審理。
二、犯罪事實：
    邱顯文前於民國88年間，因施用毒品案件，經本院以88年度
    毒聲字第1569號裁定送觀察、勒戒後，認有繼續施用毒品之
    傾向，再由本院以88年度毒聲字第2240號裁定令入戒治處所
    施以強制戒治，因戒治成效經評定為合格，復經本院以88年
    度毒聲字第4707號裁定停止戒治，於88年8 月30日停止戒治
    出所，交付保護管束，嗣再經本院以88年度毒聲字第7104號
    裁定撤銷停止戒治，復令入戒治處所施以強制戒治，於89年
    11月23日強制戒治執行完畢，該次施用毒品犯行，並經臺灣
    桃園地方法院檢察署檢察官以90年度戒偵字第648 號為不起
    訴處分確定。復於前揭強制戒治執行完畢釋放後5 年內，因
    施用毒品案件，經本院以90年度毒聲字第4524號裁定令入戒
    治處所施以強制戒治，因戒治成效經評定為合格，復經本院
    以92年度毒聲字第604 號裁定停止戒治出所，並付保護管束
    ，迄至92年7 月3 日保護管束期滿未經撤銷，視為強制戒治
    期滿執行完畢，該次施用毒品犯行，並經本院以91年度壢簡
    字第866 號判決判處有期徒刑5 月確定。(一)另於95年間，因
    施用毒品案件，經本院以95年度壢簡字第1707號判決判處有
    期徒刑6 月確定；(二)又於95年間，因施用毒品等案件，經本
    院以96年度訴字第84號判決分別判處有期徒刑7 月、7 月，
    應執行有期徒刑1 年確定；(三)又於95年間，因施用毒品案件
    ，經本院以95年度訴字第2613號判決分別判處有期徒刑9 月
    、7 月，應執行有期徒刑1 年2 月確定，上開(三)之罪刑，嗣
    經本院以96年度聲減字第2414號裁定分別減其宣告刑二分之
    一，並與(一)、(二)之罪刑合併定應執行有期徒刑2 年確定；(四)
    又於96年間，因施用毒品案件，經本院以96年度壢簡字第23
    41號判決判處有期徒刑6 月確定，並與前揭有期徒刑2 年，
    入監接續執行後，於98年6 月18日因縮刑假釋出監，交付保
    護管束，迄至98年10月15日保護管束期滿，未經撤銷假釋，
    其未執行之刑，以已執行論而執行完畢（於本案構成累犯）
    。詎仍未戒除毒癮，又基於施用第一、二級毒品之犯意，於
    100 年10月14日下午4 時許，在其桃園縣龍潭鄉○○路 489
    巷12弄7 號住處內，將第一級毒品海洛因及第二級毒品甲基
    安非他命置於玻璃球內燒烤後，吸食煙霧而同時施用第一級
    毒品海洛因及第二級毒品甲基安非他命1 次。嗣於100 年10
    月14日晚間9 時許，在前址為警查獲。經其同意為警採集尿
    液送驗後，結果確呈嗎啡及安非他命類陽性反應，始查悉上
    情。
三、認定被告犯罪所憑之證據：
  (一)被告邱顯文於警詢、偵查、本院準備程序及審理時之自白。
  (二)桃園縣政府警察局龍潭分局被採尿人尿液暨毒品真實姓名與
    編號對照表、檢體紀錄表及正修科技大學超微量研究科技中
    心尿液檢驗報告各1 份。
四、核被告所為，係犯毒品危害防制條例第10條第1 項、第2 項
    之施用第一級毒品及施用第二級毒品罪。其施用毒品前非法
    持有毒品海洛因、甲基安非他命之低度行為，各為施用毒品
    之高度行為所吸收，均不另論罪。又被告同時施用第一級毒
    品海洛因及第二級毒品甲基安非他命，係一行為觸犯上開二
    罪名，為想像競合犯，應依刑法第55條之規定，從較重之施
    用第一級毒品罪論處。其有如犯罪事實欄所載之犯罪前案科
    刑執行情形，有臺灣高等法院被告前案紀錄表在卷可按，其
    於有期徒刑執行完畢後，5 年以內故意再犯本件最重本刑為
    有期徒刑以上之罪，為累犯，應依刑法第47條第1 項之規定
    加重其刑。審酌被告無視毒品戕害一己之身體健康及法律禁
    令，且意志不堅，未斷絕施用毒品之惡習，再犯本件施用毒
    品之罪，惟兼衡其犯罪手段、動機、目的及犯後坦承犯行之
    態度暨其生活狀況等一切情狀，量處如主文所示之刑，以示
    懲儆。
五、應適用之法條：刑事訴訟法第273 條之1 第1 項、第299 條
    第1 項前段、第310 條之2 、第454 條第1 項，毒品危害防
    制條例第10條第1 項、第2 項，刑法第11條前段、第55條、
    第47條第1 項。
六、如不服本判決，應於判決送達後10日內向本院提出上訴狀（
    應附繕本），其未敘述上訴理由者，應於上訴期間屆滿後20
    日內補提理由書狀於本院，上訴於臺灣高等法院。
本案經檢察官高文政到庭執行職務。
中    華    民    國   100    年    12    月    30    日
                  刑事庭    法  官  黃翊哲
以上正本證明與原本無異。
                            書記官  林宜亭
中    華    民    國   100    年    12    月    30    日
附錄本案論罪科刑依據之法條：毒品危害防制條例第10條
施用第一級毒品者，處6 月以上5 年以下有期徒刑。
施用第二級毒品者，處3 年以下有期徒刑。